臺灣雲林地方法院刑事判決　　　　　　　　96年度訴字第31號
公　訴　人　臺灣雲林地方法院檢察署檢察官
被　　　告　甲○○
　　　　　　　　　　（另案在臺灣雲林第二監獄執行中）
上列被告因毒品危害防制條例案件，經檢察官提起公訴（95年度
毒偵字第1817號），於本院準備程序進行中，被告就被訴事實為
有罪之陳述，經合議庭裁定由法官一人獨任進行簡式審判程序，
判決如下：
    主      文
甲○○施用第一級毒品，累犯，處有期徒刑拾月。
    事實及理由
一、犯罪事實：
    甲○○前因贓物案件，經本院於民國89年12月8 日以89年度
    易字第694 號判處有期徒刑3 月確定，甫於94年5 月31日執
    行完畢；復因施用毒品案件，經本院裁定令入戒治處所施以
    強制戒治，嗣因戒治成效良好，獲裁定停止戒治，所餘戒治
    期間交付保護管束，於90年3 月27日出戒治所，而於90年8
    月30日假釋期滿未經撤銷，以已執行完畢論。竟仍不知悔改
    ，因施用第一級毒品海洛因（下稱海洛因）成癮，自95年7
    月28日晚間7 時起至95年10月20日晚間7 時止，在雲林縣東
    勢鄉○○村○○路65號其住處內，以將海洛因放入香煙內點
    燃吸食之方式，約每3 日施用1 次之頻率，接續施用海洛因
    多次。嗣為警於95年10月20日晚間9 時許，經其同意採尿送
    驗，檢驗結果呈嗎啡陽性反應，而悉上情。
二、認定犯罪事實所憑之證據及理由：
  (一)雲林縣警察局虎尾分局查獲毒品嫌犯尿液送檢真實姓名對照
    表1紙。
  (二)詮昕科技股份有限公司95年11月2 日編號5A240056號濫用藥
    物尿液檢驗報告1 紙。
  (三)被告甲○○於警詢及檢察官面前之供述筆錄。
  (四)被告於本院審理時，對前開犯罪事實坦白承認，核於上揭證
    據資料相符，被告之自白核與事實相符，犯行自可認定。
  (五)被告前因施用毒品案件，經本院裁定令入戒治處所施以強制
    戒治，嗣因戒治成效良好，獲裁定停止戒治，所餘戒治期間
    交付保護管束，於90年3 月27日出戒治所，而於90年8 月30
    日假釋期滿未經撤銷，以已執行完畢論，有臺灣高等法院被
    告前案紀錄表足資為證，竟於5 年內再犯施用第一級毒品罪
    ，自應依法論科。
三、論罪科刑之理由：
  (一)核被告所為，係犯毒品危害防制條例第10條第1 項施用第一
    級毒品罪。其持有海洛因之低度行為，應為施用之高度行為
    所吸收，不另論罪。
  (二)刑法第56條連續犯之規定，業於94年01月07日經立法院刪除
    ，新修正刑法於95年07月01日施行，本案被告施用毒品期間
    橫跨修正前後規定，依上開刪除連續犯規定之立法說明，連
    續犯之規定廢除後，對於部分習慣犯，例如吸毒等犯罪，是
    否會因適用數罪併罰而使刑罰過重產生不合理之現象一節，
    在實務運用上應可參考德、日等國之經驗，委由學界及實務
    以補充解釋之方式，發展接續犯之概念，對於合乎「接續犯
    」或「包括的一罪」之情形，認為構成單一之犯罪，以限縮
    數罪併罰之範圍，用以解決上述問題。又接續犯係指如數行
    為於同時同地或密切接近之時地實施，侵害同一之法益，各
    行為之獨立性極為薄弱，依一般社會健全觀念，在時間差距
    上，難以強行分開，在刑法評價上，以視為數個舉動之接續
    施行，合為包括之一行為予以評價，較為合理，而為包括之
    一罪，最高法院86年臺上字第3295號判例意旨參照。則接續
    犯乃行為人主觀上出於一犯罪決意，在時間空間密接之情況
    下，出於數個自然行為，而持續侵害同一法益之犯罪，其特
    徵在於每個行為原即足獨立成罪，即其所實現之構成要件並
    非預定須實施數次行為始足成罪，然由於自數行為完成後逆
    溯觀察之結果，各該行為於時空密接之情況下，顯然於評價
    上喪失其獨立性，遂將各該行為全體包括地斷為一罪，此與
    集合犯乃立法者於架構構成要件行為時，原即將多數同種行
    為之反覆實施預定於內，從而，實施1 次固仍足以成罪，縱
    使於同一意思下多次反覆實施，亦僅包括地成立一罪，如收
    集犯、散布犯、常業犯之概念，尚有不同。依上開立法說明
    ，對於習慣犯者，立法者鼓勵以接續犯之概念認定被告之罪
    數，以避免數罪併罰之過苛。經查，被告自95年7 月28日晚
    間7 時起至95年10月20日晚間7 時止，在雲林縣東勢鄉○○
    村○○路65號其住處內，以將海洛因放入香煙內點燃吸食之
    方式，約每3 日施用1 次之頻率，施用海洛因多次等事實，
    業據被告供承在卷，顯見被告多次施用海洛因時間密切接近
    ，地點相同，皆基於施用毒品之慣常習性反覆所為，已施用
    海洛因成癮，具有施用海洛因之習慣，屬習慣犯，各行為間
    之獨立性極為薄弱，難以強行分開，揆諸前開說明，因刑法
    已刪除連續犯規定，宜認定為接續犯行，是被告之行為終止
    時即95年7 月28日，既在95年7 月1 日新修正施行刑法後，
    即無新舊法比較之問題，爰逕依修正後之現行刑法，認定被
    告係犯接續施用第一級毒品罪。至公訴意旨認此為包括一罪
    之集合犯，尚無所據，自有未洽。
  (三)被告前因贓物案件，經本院於89年12月8 日以89年度易字第
    694 號判處有期徒刑3 月確定，甫於94年5 月31日執行完畢
    ，有臺灣高等法院被告前案紀錄表在卷可按，其受有期徒刑
    執行完畢，5 年內再犯本案最重本刑為有期徒刑以上之罪，
    為累犯，應依刑法第47條第1 項規定加重其刑。
  (四)爰審酌被告前因毒品案件而令入勒戒處所，復因施用第一、
    二級毒品案件，經本院於95年7 月25日，以95年度訴字第47
    8 號判處應執行有期徒刑8 月，有臺灣高等法院被告前案紀
    錄表在卷可稽，可見素行不佳，又於本院前開判決後3 日，
    即再行施用海洛因，足認難拒毒品之誘惑，無確實戒毒之決
    心，且被告自承每3 日須施用海洛因1 次，益見其對毒品依
    賴之重，需施以相當之刑罰，以期收教化之功能，並協助其
    戒除毒患，然其犯後於本院審理時自知事證明確，未多為無
    謂辯解而坦承犯行，堪見已有悔意，且表明欲戒去毒癮等一
    切情狀，量處如主文所示之刑。
四、應適用之法律：
  (一)刑事訴訟法第273條之1第1項、第299條第1項前段。
  (二)毒品危害防制條例第10條第1 項。
  (三)刑法第11條前段、第47條第1項。
本案經檢察官黃楹榆到庭執行職務。
中　　華　　民　　國　　96　　年　　1 　　月　　31　　日
                  刑事第五庭  法  官   藍家偉
以上正本證明與原本無異。
如不服本判決，應於判決送達後10日內，向本院提出上訴狀。（
須附繕本）
                              書記官   徐基典
中　　華　　民　　國　　96　　年　　1 　　月　　31　　日
附錄本案論罪科刑法條全文：
毒品危害防制條例第10條：
施用第一級毒品者，處六月以上五年以下有期徒刑。
施用第二級毒品者，處三年以下有期徒刑。
